臺灣雲林地方法院刑事判決　　　　　　　100年度訴字第920號
公　訴　人　臺灣雲林地方法院檢察署檢察官
被　　　告　張瑞如
上列被告因違反毒品危害防制條例案件，經檢察官提起公訴（10
0 年度撤緩毒偵字第107 號），被告於準備程序中對被訴之事實
為有罪之陳述，經法官告知簡式審判程序意旨，並聽取當事人之
意見後，經本院合議庭裁定由受命法官獨任行簡式審判程序，判
決如下：
    主    文
張瑞如施用施用第二級毒品，累犯，處有期徒刑肆月；又施用第
一級毒品，累犯，處有期徒刑捌月，扣案之鏟子壹支沒收之。應
執行有期徒刑拾月，扣案之鏟子壹支沒收之。
    事實及理由
一、犯罪事實：
    張瑞如前因施用毒品案件，經依法院裁定令入觀察勒戒處所
    施以觀察、勒戒後，認有繼續施用毒品傾向，續施以強制戒
    治，於民國91年1 月29日執行完畢，並由臺灣雲林地方法院
    檢察署檢察官以91年度戒毒偵字第60號為不起訴處分確定。
    復於93年間，因施用毒品案件，經本院以93年度訴字第149
    號判決判處有期徒刑1 年2 月、5 月確定。再於96、97年間
    ，因二次施用毒品案件，先後經同法院以96年度訴字第870
    號、97年度訴字第502 號判決各判處有期徒刑1 年、6 月、
    8 月、4 月，定應執行刑為有期徒刑2 年確定，於99年2 月
    5 日假釋出監交付保護管束，於99年3 月17日保護管束期滿
    ，假釋未經撤銷，視為執行完畢。詎仍未戒除毒癮，復先後
    基於施用第二級毒品甲基安非他命及第一級毒品海洛因之各
    別犯意，於99年6 月26日中午12時許，在雲林縣斗六市朋友
    住處，先將甲基安非他命置於吸食器內，以火燒烤使之產生
    煙霧後吸食其煙霧之方式，施用第二級毒品甲基安非他命１
    次。再將海洛因摻水置入針筒內，注射入身體血管之方式，
    施用第一級毒品海洛因１次。嗣張瑞如於99年6 月30日，在
    雲林縣古坑鄉新庄村新庄51號之1 住處，為警持法院核發之
    搜索票搜索，當場扣得供吸食海洛因之所用鏟子１個，經採
    集其尿液送驗，結果呈可待因、嗎啡及甲基安非他命、安非
    他命陽性反應，而查獲上情。
二、認定犯罪事實所憑之證據及理由
(一)、本案被告張瑞如所犯之罪，係死刑、無期徒刑、最輕本刑為
    3 年以上有期徒刑以外之罪，其於準備程序就前揭被訴事實
    為有罪之陳述，經受命法官告知簡式審判程序之旨，並聽取
    其與公訴人之意見後，本院合議庭裁定，依刑事訴訟法第27
    3 條之1 規定，由受命法官獨任進行簡式審判程序，是本案
    之證據調查，依刑事訴訟法第273 條之2 規定，不受同法第
    159 條第1 項、第161 條之2 、第161 條之3 、第163 條之
    1 及第164 條至第170 條規定之限制，合先敘明。
(二)、被告對上開犯罪事實，業於本院審理坦承不諱，並有詮昕科
    技股份有限公司99年7 月15日報告編號00000000號濫用藥物
    尿液檢驗報告1 紙、雲林縣警察局斗南分局查獲毒品嫌犯尿
    液送檢真實姓名對照表1 紙、臺灣雲林地方法院檢察署刑案
    資料查註紀錄表、全國施用毒品案件紀錄表及矯正簡表附卷
    可稽，復有扣案之鏟子1 支可資佐證。是以被告任意性之自
    白與事實相合，應可採信。本案事證明確，被告犯行洵堪認
    定，應依法論科。
三、論罪科刑之理由
(一)、核被告所為，係分別犯毒品危害防制條例第10條第1 項、第
    2 項之施用第一級毒品及施用第二級毒品罪。其持有第一級
    毒品海洛因、第二級毒品甲基安非他命之低度行為，分別為
    其施用之高度行為所吸收，均不另論罪。被告上開2 犯行，
    犯意各別，罪名不同，應分論併罰。被告有犯罪事實欄所載
    之前科及有期徒刑執行完畢紀錄，有臺灣高等法院被告前案
    紀錄表1 份在卷可稽，其於前次有期徒刑執行完畢後5 年內
    ，又故意再犯本件2 犯行，均為累犯，應依刑法第47條第1
    項加重其刑。
(二)、爰審酌：被告自承於85年間沾染毒品，當時不知道如此難以
    戒除，我被關後我太太跟我離婚，監護權歸她，兩個小孩都
    是前妻照顧等語（見本院第27頁正反面），而觀諸卷附之臺
    灣高等法院前案紀錄表，則被告自85年間開始有毒品犯行，
    轉眼迄今已有10餘年，被告仍在刑事程序中反覆出入，而被
    告在94年間結束婚姻關係，此有個人戶籍資料在卷可按，被
    告之2 子也隨母親北上生活，婚姻結束的原因是被告身陷囹
    圄，業經被告自承在卷，是被告因施用毒品已然落得妻離子
    散之境地，豈還不警惕毒品所帶來之危害，一切只能歸咎被
    告戒除毒癮之決心不夠堅定，才會無法在刑事矯治程序幫助
    下成功遠離毒癮，有必要藉由再次隔離於外界社會才能幫助
    被告清醒，認清自己始終無法戰勝毒癮之膽怯與懦弱。另被
    告現已將屆50歲，其自承與前妻所育有之2 子陸續要前往軍
    中服役，並未如自己染有毒癮（見本院卷第27頁反面），幸
    得被告之2 子能不被渠等父親之不良行舉所影響，而能選擇
    一條正確人生道路，成為一有用之人，於此相形之下，被告
    當慚愧無以復加，如再不思振作，恐怕連家人都難耐被告反
    覆施用毒品之舉，將選擇毅然離去，斯時被告縱使有所後悔
    ，也將係無以挽回之局面，然本院念及被告施用毒品之金錢
    為自己工作所得，未有如同竊盜、搶奪等危害社會重大治安
    之行為，與被告當庭表示想戒除毒癮之意願，及其他一切情
    狀，分別量處如主文所示之刑，並定應執行之刑。
(三)、至扣案之鏟子1 支，經被告供承為其所有，作為施用海洛因
    之輔助器具，爰依刑法第38條第1 項第2 款宣告沒收之。
四、應適用之法律
(一)、刑事訴訟法第273 條之1 第1 項、第299 條第1 項前段。
(二)、毒品危害防制條例第10條第1 項、第2 項。
(三)、刑法第11條前段、第47條第1 項、第38條第1 項第2 款、第
    51條第5 款。
本案經檢察官楊順淑到庭執行職務。
中    華    民    國  100     年    11    月    21    日
                  刑事第七庭  法  官  王子榮
以上正本證明與原本無異。
如不服本判決應於收受送達後10日內向本院提出上訴書狀，並應
敘述具體理由；其未敘述上訴理由者，應於上訴期間屆滿後20日
內向本院補提理由書（均須按他造當事人之人數附繕本）「切勿
逕送上級法院」。
                              書記官  陳俊偉
中    華    民    國   100    年    11    月    21    日
附錄本判決論罪科刑法條全文：
毒品危害防制條例第10條
施用第一級毒品者，處 6 月以上 5 年以下有期徒刑。
施用第二級毒品者，處 3 年以下有期徒刑。